宣示判決筆錄
原      告  台新國際商業銀行股份有限公司

法定代理人  尚瑞強  
訴訟代理人  褚秀芳  
被      告  黃善訓  


上列當事人間110年度中簡字第2435號請求給付簽帳卡消費款事
件，於中華民國110年10月8日上午9時20分整在臺灣臺中地方法
院臺中簡易庭宣示判決，出席職員如下：
    法      官  林筱涵
    書  記  官  張峻偉
朗讀案由。
法官朗讀主文宣示判決如下：
    主      文
被告應給付原告新臺幣柒萬肆仟貳佰零參元，及自民國一○九年
十二月二十六日起至清償日止，按週年利率百分之十五計算之利
息。
被告應給付原告柒萬伍仟玖佰零壹元，及自民國一○九年十二月
二十六日起至清償日止，按週年利率百分之九點九計算之利息
訴訟費用新臺幣壹仟陸佰陸拾元由被告負擔。
本判決得假執行。
    事實及理由之要領
一、原告主張：
　㈠信用卡部分：被告於民國92年01月13日向原告請領正卡卡號 
    0000000000000000之信用卡使用，依台新銀行信用卡會員約
    定條款，被告得於特約商店記帳消費，但所生應付帳款應於
    繳款截止日前向原告清償或以循環信用方式繳付最低應繳金
    額；循環信用利息之計算方式，係將每筆得計入循環信用本
    金之帳款，自各筆帳款實際墊款日起以週年利率百分之20（
    日息萬分之5.479）計算至清償日止；另因銀行法第47條之1
    已於104年9月1日起施行，故後續利息以週年利率百分之15
    計算。詎被告至109年12月25日止，尚餘新臺幣（下同）74,
    203元消費款未依約清償，已喪失期限利益。
  ㈡通信貸款部分：被告於93年10月13日向原告申請「台新銀行
    信用卡簡易通信貸款」，借款額度為400,000元，約定自撥
    款日起按週年利率百分之9.9 逐日計息，被告並應於每月2
    日繳款。詎被告截至109年12月25日為止，尚欠本金75,900
    元未依約清償，已喪失期限利益,應即清償所有未償還之款
    項。
  ㈢為此，爰依信用卡契約及消費借貸之法律關係，提起本件訴
    訟，並聲明如主文第1項、第2項所示。
二、上開原告主張之事實，業據其提出台新銀行信用卡申請書、
    台新銀行信用卡會員約定條款、 信用卡帳務查詢明細、台
    新銀行信用卡簡易通信貸款申請書暨約定書、通信貸款帳務
    查詢明細、本金利息簡易計算表為證。被告已於相當時期受
    合法之通知，而於言詞辯論期日不到場，亦未提出準備書狀
    爭執，本院依上開證據之調查結果，堪信原告所陳上情為真
    正，本院即採為判決之基礎。從而，原告依信用卡契約及消
    費借貸之法律關係，請求被告給付如主文第1項、第2項所示
    之金額，為有理由，應予准許。
三、訴訟費用負擔及假執行宣告之依據：民事訴訟法第78條、第
    389 條第1 項第3 款。
如不服本判決，應於送達後20日內，向本院提出上訴狀並表明上
訴理由，如於本判決宣示後送達前提起上訴者，應於判決送達後
20日內補提上訴理由書（須附繕本）。 
中　　華　　民　　國　　110 　年　　10　　月　　8 　　日
                  臺灣臺中地方法院臺中簡易庭
                                  法  官  林筱涵
                                  書記官  張峻偉
以上正本證明與原本無異。
中　　華　　民　　國　　110 　年　　10　　月　　8 　　日
                                  書記官  張峻偉